【裁判字號】    99,訴,2927
【裁判日期】    991216
【裁判案由】    毒品危害防制條例
【裁判全文】
臺灣臺中地方法院刑事判決              99年度訴字第2927號
公  訴  人  臺灣臺中地方法院檢察署檢察官
被      告  黃瑞堂
選任辯護人  周平凡律師
被      告  吳嘉原
選任辯護人  張蓁騏律師
被      告  林昭延
選任辯護人  李永裕律師
            江俊傑律師
被      告  江崇德
選任辯護人  劉喜律師
被      告  白秋亮
選任辯護人  楊雯齡律師
            陳淑卿律師
上列被告因毒品危害防制條例案件，經檢察官提起公訴（99年度
偵字第17802 號），本院判決如下：
    主    文
黃瑞堂販賣第三級毒品，處有期徒刑玖年，併科罰金新臺幣壹佰
貳拾萬元，罰金如易服勞役，以罰金總額與壹年之日數比例折算
。扣案如附表一編號1 至編號6 、編號9 至編號108 （愷他命壹
佰包均含包裝袋，空包裝總重貳壹捌肆公克，驗餘淨重壹零零
壹零點貳陸公克）及附表二編號5 所示之物，均沒收。
吳嘉原共同運輸第三級毒品，處有期徒刑陸年。扣案如附表一編
號1 至編號6 、編號9 至編號108 （愷他命壹佰包均含包裝袋，
空包裝總重貳壹捌肆公克，驗餘淨重壹零零壹零點貳陸公克）
及附表二編號5 所示之物，均沒收。
白秋亮共同運輸第三級毒品，累犯，處有期徒刑陸年貳月。扣案
如附表一編號1 至編號6 、編號9 至編號108 （愷他命壹佰包均
含包裝袋，空包裝總重貳壹捌肆公克，驗餘淨重壹零零壹零點
貳陸公克）及附表二編號5 所示之物，均沒收。
林昭延販賣第三級毒品，累犯，處有期徒刑玖年，併科罰金新臺
幣壹佰萬元，罰金如易服勞役，以罰金總額與壹年之日數比例折
算。扣案如附表二編號1 至編號4 及編號7 至編號86（愷他命捌
拾包均含包裝袋，空包裝總重壹柒肆柒點貳零公克，驗餘淨重柒
玖陸玖陸點柒零公克）所示之物，均沒收。
江崇德共同運輸第三級毒品，累犯，處有期徒刑陸年拾月。扣案
如附表二編號1 至編號4 及編號7 至編號86（愷他命捌拾包均含
包裝袋，空包裝總重壹柒肆柒點貳零公克，驗餘淨重柒玖陸玖陸
點柒零公克）所示之物，均沒收。
    犯 罪 事 實
一、白秋亮曾犯搶奪案件，經本院於民國94年1 月10日以93年度
    少連訴字第104 號判處有期徒刑1 年6 月確定，於94年10月
    17日因徒刑執行完畢。林昭延曾犯重傷害案件，經臺灣高等
    法院臺南分院於95年3 月23日以94年度上訴字第857 號判決
    處有期徒刑2 年4 月確定，嗣經減刑減為有期徒刑1 年2 月
    確定，於96年7 月29日因縮短刑期執行完畢。江崇德曾犯違
    反槍砲彈藥刀械管制條例案件，經臺灣高等法院臺南分院於
    93年9 月16日以93年度上訴字第304 號判決判處有期徒刑2
    年，於93年11月18日經最高法院以93年度台上字第6147號判
    決駁回上訴確定，於95年4 月7 日因縮短刑期假釋出監，保
    護管束於同年7 月29日期滿未經撤銷，未執行之刑，以已執
    行論，詎渠等仍不知悔改，復為下列行為。
二、黃瑞堂（綽號「阿堂」、「阿兄」）及林昭延均明知愷他命
    （俗稱K 他命）係屬毒品危害防制條例第2 條第2 項第3 款
    所列管之第三級毒品，且為經行政院公告「管制物品項目及
    其數額」甲類第4 款所定之管制進出口之物品，未經許可不
    得運輸、販賣及私運進口（吳嘉原、白秋亮、江崇德對於黃
    瑞堂、林昭延基於意圖營利自大陸購入愷他命及私運入台等
    均事先不知情），渠等竟各自基於販賣、運輸及私運進口第
    三級毒品愷他命之營利犯意，黃瑞堂於99年7 月6 日，前往
    大陸地區惠州某處，向綽號「大胖」之大陸成年男子，約定
    以新臺幣（下同）1200萬元，購買第三級毒品愷他命100 公
    斤（毒品部分800 萬元及運費每斤4 萬元），綽號「大胖」
    之大陸地區男子負責派人將愷他命毒品運輸進入臺灣地區，
    雙方買賣談妥後，黃瑞堂於同年月14日返回臺灣地區後，經
    由地下匯兌之方式先給付人民幣20萬元訂金與綽號「大胖」
    之大陸成年男子。林昭延則於同年月23日前往大陸東莞地區
    ，以人民幣75萬元之代價，向綽號「二哥」之大陸地區男子
    ，購買第三級毒品愷他命80公斤（每公斤需另付4 萬元運費
    ），綽號「二哥」之大陸地區男子則負責將愷他命毒品運輸
    進入臺灣地區，林昭延即於同年月26日返回臺灣地區。綽號
    「大胖」、「二哥」之大陸成年男子則委託童再添（綽號「
    勇仔」，警方偵辦中），於不詳時間，以不詳方法，自大陸
    地區某地將重量不詳第三級毒品愷他命運輸至臺灣地區某地
    存放，俟與黃瑞堂等人聯絡達成交貨之時間、地點後，黃瑞
    堂告知林昭延於99年7 月29日凌晨3 時許，前往臺中市○○
    ○○道下與黃瑞堂等人會合共同拿取愷他命毒品。
三、林昭延、江崇德共同基於運輸第三級毒品犯意聯絡，於99年
    7 月28日23時許，由江崇德駕駛其不知情兄長江崇銘所有之
    車號7800－WM號豐田牌白色自小客車附載林昭延，自臺南市
    ○區○○路128 之2 號江崇德住處出發，前往王能保（綽號
    「保哥」，同居女友吳淑青）位在臺中市○○區○○路3段7
    46巷148 弄5 號住處與黃瑞堂等人會合，黃瑞堂與吳嘉原（
    綽號「阿原」、「大胖」）、白秋亮（綽號「阿亮」）共同
    基於運輸第三級毒品犯意聯絡，於同年月29日凌晨某時許，
    與林昭延、江崇德等人至王能保之上開住處會合，隨即彼等
    談論如何至目的地接運愷他命等細節，黃瑞堂指示吳嘉原及
    白秋亮將隨身攜帶行動電話統一放在王能保之住處保管，並
    提供其所有無線電2 支供其本人與林昭延聯絡通訊使用，由
    白秋亮駕駛由吳嘉原向其不知情友人秦偉誠所借得車號0018
    －ZH號凌志牌黑色休旅車，附載吳嘉原、黃瑞堂，林昭延則
    駕駛車號7800－WM號豐田牌白色自小客車附載江崇德，另真
    實姓名年籍不詳綽號「阿歲」之成年男子（警方偵辦中），
    則駕駛車號3811－WX號凌志牌自小客車，真實姓名年籍不詳
    綽號「阿峰」與「衍仔」之成年男子（警方偵辦中），則駕
    駛車號6238－XZ號豐田牌自小客車，由黃瑞堂引領，於同年
    月29日凌晨2 時許，自上開綽號「保哥」男子住處出發，俟
    於同日凌晨4 時30分許抵達國道3 號高速公路基金交流道（
    基隆萬里）下方某停車場後，黃瑞堂即撥打公用電話與童再
    添（綽號「勇仔」，檢察官另案偵辦中）聯絡後，童再添旋
    即駕駛車號3171－EW號賓士牌紅色自小客車，前來與黃瑞堂
    等人會合，並開車帶領黃瑞堂等人開車尾隨前往附近某國小
    門口前停車後，童再添改駕駛車號0018－ZH號凌志牌黑色休
    旅車，前往不詳處所載運數量不詳之裝有愷他命毒品黑色旅
    行袋返回上開國小門口後，林昭延即至車號0018－ZH號休旅
    車上，搬4 袋裝有愷他命毒品之黑色旅行袋放在車號7800－
    WM號自小客車後座地板上，綽號「阿峰」、綽號「阿歲」等
    人搬運數量不詳裝有愷他命毒品之黑色旅行袋，分別放置在
    車號3811－WX號及車號6238－XZ號自小客車內，另留內裝有
    愷他命毒品之黑色旅行袋5 袋，在0018－ZH號自小客車內，
    黃瑞堂並將其及連同林昭延應給付之部分運費400 萬元交付
    予童再添，童再添隨即駕車離去。吳嘉原駕駛車號0018－ZH
    號凌志牌黑色休旅車，搭載黃瑞堂、白秋亮，江崇德駕駛車
    號7800－WM號豐田牌白色自小客車附載林昭延，與綽號「阿
    歲」、「阿峰」等人各自出發，起運愷他命毒品。
四、嗣經行政院海岸巡防署海岸巡防總局中部地區巡防局臺中機
    動查緝隊及臺中縣警察局烏日分局專案小組成員蔡漢成、賴
    威翔等人，會同國道高速公路警察局員警，分別於同日上午
    6 時11分許，在國道1 號高速公路南向指標117 公里處查獲
    吳嘉原、黃瑞堂、白秋亮，並在吳嘉原所駕駛車號0018－ZH
    號凌志牌黑色休旅車後座及後行李箱，查獲如附表一所示之
    物。另於同日上午6 時23分許，在國道1 號高速公路南向指
    標136 點9 公里處，查獲林昭延及江崇德，並在江崇德所駕
    駛車號7800－WM號豐田牌白色自小客車內，查獲如附表二所
    示之物。復於同日11時許，在臺中市○○區○○路3 段746
    巷14 8弄5 號，扣得如表三所示之物。
五、黃瑞堂於警方偵辦過程中供出毒品來源係由童再添所運輸交
    付予渠等，使警方查獲童再添運輸第三級毒品愷他命之行為
    ，黃瑞堂、吳嘉原、白秋亮、林昭延及江崇德於偵查及審判
    中均自白犯罪。
六、案經行政院海岸巡防署海岸巡防總局中部地區巡防局移送及
    臺中縣警察局烏日分局報告臺灣臺中地方法院檢察署檢察官
    偵查起訴。
    理    由
壹、證據能力之說明：
一、按檢察官職司追訴犯罪，就審判程序之訴訟構造言，檢察官
    係屬與被告對立之當事人一方，偵查中對被告以外之人所為
    之偵查筆錄，或被告以外之人向檢察官所提之書面陳述，性
    質上均屬傳聞證據。在理論上，如未予被告反對詰問、適當
    辯解之機會，一律准其為證據，似有違當事人進行主義之精
    神，對被告之防禦權亦有所妨礙；然而現階段刑事訴訟法規
    定檢察官代表國家偵查犯罪、實施公訴，必須對於被告之犯
    罪事實負舉證之責，依法其有訊問被告、證人及鑑定人之權
    ，證人、鑑定人且須具結，而實務運作時，偵查中檢察官向
    被告以外之人所取得之陳述，原則上均能遵守法律規定，不
    致違法取供，其可信性極高，為兼顧理論與實務，乃於修正
    刑事訴訟法時，增列第159 條之1 第2 項，明定被告以外之
    人於偵查中向檢察官所為陳述，除顯有不可信之情況外，得
    為證據（最高法院95年度台上字第1044號判決要旨參照）。
    復按刑事訴訟法第159 條之1 第2 項，明定被告以外之人於
    偵查中向檢察官所為陳述，除顯有不可信之情況外，得為證
    據；所謂「不可信之情況」，由法院審酌被告以外之人於陳
    述時之外在環境及情況而為判斷；而被告以外之人於偵查時
    ，是否與被告對質，與其陳述時之外在環境並無必然之關聯
    ，自不得以偵查中未經被告詰問，逕認該陳述無證據能力；
    至該等陳述與事實是否相符，要屬證據證明力之問題，與證
    據能力之有無，不容混淆（最高法院94年度台上字第7132號
    、95年度台上字第1585號等判決要旨參照）。又證人於檢察
    官偵查中所為之陳述，審酌該陳述作成之客觀條件及環境，
    認其心理狀態健全，並無受到脅迫、利誘或詐欺，自非顯有
    不可信之情形，依刑事訴訟法第159 條之1 第2 項之規定，
    亦得為證據（最高法院95年度台上字第934 號判決要旨參照
    ）。經查，證人即被告黃瑞堂於偵查中證述關於「（當時江
    崇德跟林昭延在幹嘛？）他們坐在豐田白色休旅車上等『阿
    』拿毒品。」等節，業據黃瑞堂證述後具結在卷（見偵卷第
    41頁），依據該偵查過程及筆錄記載，證人黃瑞堂於檢察官
    偵查中為陳述時，並無任何遭受外力不當干涉之顯不可信之
    情況，且被告江崇德及其辯護人均未向本院聲請於審理時詰
    問證人黃瑞堂，屬於對質詰問權之放棄，是證人黃瑞堂於偵
    查中之具結證述，既經本院於審理時踐行調查供述證據之程
    序，當堪認已完足為合法調查之證據，應具有證據能力。
二、按被告以外之人於審判外之言詞或書面陳述，除法律有規定
    者外，不得作為證據；又被告以外之人於審判外之陳述，雖
    不符前四條之規定，而經當事人於審判程序同意作為證據，
    法院審酌該言詞陳述或書面陳述作成時之情況，認為適當者
    ，亦得為證據。當事人、代理人或辯護人於法院調查證據時
    ，知有第159 條第1 項不得為證據之情形，而未於言詞辯論
    終結前聲明異議者，視為有前項之同意。刑事訴訟法第159
    條第1 項、第159 條之5 分別定有明文。經查，除前揭證據
    能力之說明，本判決下列所引用之被告等人以外之人於審判
    外之陳述（包含書面陳述），除公務員職務上製作之紀錄文
    書，並無顯不可信之情況，依刑事訴訟法第159 條之4 第1
    款規定，有證據能力外，其餘屬傳聞證據部分，檢察官、被
    告及辯護人於本院準備程序中均表示同意於本院審理時作為
    證據使用，且迄於言詞辯論終結前亦未聲明異議。本院審酌
    上開證據資料製作時之情況，尚無違法不當及證明力明顯過
    低之瑕疵，亦認為以之作為證據應屬適當，故揆諸前開規定
    ，爰依刑事訴訟法第159 條之5 規定，認前揭證據資料均有
    證據能力。
貳、實體部分：
一、上揭犯罪事實，業據被告黃瑞堂、吳嘉原、白秋亮、林昭延
    、江崇德分別於警詢、偵查中、本院準備程序及審理時坦承
    不諱，核與證人秦偉誠、吳淑青、被告黃瑞堂、林昭延、吳
    嘉原、白秋亮、江崇德分別於警詢、本院審理時所證述及供
    述等情節大致相符，並有扣案被告黃瑞堂所有如附表一編號
    1 至編號6 、編號9 至編號108 （愷他命100 包均含包裝袋
    ，空包裝總重2184公克，驗餘淨重100310.26 公克）及附表
    二編號5 所示之物，及被告林昭延所有附表二編號1 至編號
    4 及編號7 至編號86（愷他命80包均含包裝袋，空包裝總重
    17 47.20公克，驗餘淨重79696.70公克）所示之物可資佐證
    ，復有卷附有國道高速公路警察局員警職務報告影本2 紙、
    蒐證照片7 張、查獲照片12張、臺中縣警察局烏日分局查獲
    涉嫌毒品案件毒品初驗報告1 紙、被告黃瑞堂、被告林昭延
    、童再添入出境資訊連結作業資料各1 紙、車號3171－EW、
    3811－WX、7800－WM、0018－ZH、6238－XZ號車籍資料各1
    紙、童再添、潘阿絨戶籍資料各1 紙、現場蒐證光碟片1 張
    、被告林昭延持用門號0000000000號、被告江崇德持用門號
    0000000000號行動電話通聯紀錄光碟片1 張、被告5 人之濫
    用藥物尿液檢驗報告5 紙在卷可憑。且上開扣案如附表一編
    號9 至編號108 及如附表二編號7 至編號86所示之物，經送
    鑑驗結果：(一)送驗結晶檢品100 包（扣押物品目錄表登載持
    有人為黃瑞堂），均含第三級第19項毒品愷他命成分，合計
    淨重100311.15 公克（驗餘淨重100310.26 公克，空包裝總
    重2184公克），純度75.77 ％，純質淨重76005.76公克。(二)
    、送驗結晶檢品80包（扣押物品目錄表登載持有人為林昭延
    ），均含第三級第19項毒品愷他命成分，合計淨重79697.55
    公克（驗餘淨重79696.70公克，空包裝總重1747.20 公克）
    ，純度73.41 ％，純質淨重58505.97公克，亦有法務調查局
    99年8 月12日調科壹字第09900344340 號鑑定書1 紙在卷可
    稽。被告黃瑞堂於警方偵辦過程中供出毒品來源係由童再添
    所運輸交付予渠等，使警方查獲童再添參與運輸愷他命之行
    為一節，有行政院海岸巡防署海岸巡防總局中部地區巡防局
    99年10月19日台中機字第090012658 號函附卷（見本院卷第
    35頁）可依，足證被告黃瑞堂確於警詢中供出毒品來源，因
    而使警方查獲運輸毒品之其他正犯童再添亦明。綜上所述，
    足徵被告等5 人於偵查及審判自白與事實相符，本件事證明
    確，是被告等5 人上開犯行，均堪以認定。
二、按販賣毒品之所謂販賣行為，係行為人基於營利之目的，而
    販入或賣出毒品而言。販賣毒品者，其主觀上須有營利之意
    圖，且客觀上有販賣之行為，即足構成，至於實際上是否已
    經獲利，則非所問。即於有償讓與他人之初，係基於營利之
    意思，並著手實施，而因故無法高於購入之原價出售，最後
    不得不以原價或低於原價讓與他人時，仍屬販賣行為。必也
    始終無營利之意思，縱以原價或低於原價有償讓與他人，方
    難謂為販賣行為，而僅得以轉讓罪論處（最高法院93年度臺
    上字第165 號判決意旨參照）。而愷他命並無公定價格，係
    可任意分裝增減份量，且每次買賣之價格、數量，亦隨時依
    雙方之關係深淺、資力、需求量、對行情之認知、來源是否
    充裕、查緝是否嚴緊、購買者被查獲時供述購買對象之可能
    風險之評估等因素，而異其標準，機動調整，非可一概論之
    。從而販賣之利得，除非經行為人詳細供出各次所販賣之毒
    品之進價及售價，且數量俱臻明確外，實難察得其交易實情
    ，然販賣者從價差或量差中牟利，方式雖異，惟其販賣行為
    在意圖營利則屬同一。從而，舉凡有償交易，除足以反證其
    確係另基於某種非圖利本意之關係外，通常尚難因無法查悉
    其精確之販入價格，作為是否高價賣出之比較，諉以無營利
    之意思而阻卻販賣犯行之追訴。復衡以近年來毒品之濫用，
    危害國民健康與社會安定日益嚴重，治安機關對於販賣或施
    用毒品之犯罪行為，無不嚴加查緝，各傳播媒體對於政府大
    力掃毒之決心亦再三報導，已使毒品不易取得且物稀價昂。
    苟被告黃瑞堂、林昭延販入上述愷他命過程中無利可圖，縱
    屬至愚，亦無花費上述鉅資購入前述大量之愷他命，甘冒被
    取締、移送法辦、判處重刑之危險，從事上開販入愷他命之
    理。是以，被告黃瑞堂、林昭延有從中賺取買賣價差牟利之
    犯意，應屬合理認定。
三、雖被告江崇德於警詢辯稱：（問：本隊所查獲4 只黑色行李
    袋裝有K 他命毒品為何在你車上？）我當時都在睡覺，原本
    車內並無4 只黑色行李袋，經警方檢查後才知後座位上有4
    只黑色行李袋云云（警卷第52頁）；復於偵查中供稱：…車
    開到高速公路我有問林昭延，起先林昭延沒有跟我講，後來
    我覺得可疑，打開一包茶葉包跟我講是K 他命，不久後警車
    就把我攔下云云（見偵卷第46頁），及其辯護人於本院準備
    程序時為被告江崇德辯護稱：林昭延無駕駛執照找江崇德開
    車，江崇德不便拒絕因而為林昭延開車，林昭延有使用對講
    機，但因林昭延有使用耳機，江崇德無法獲知與林昭延通話
    者說之內容，故江崇德對林昭延購買愷他命，確實並不知情
    云云（見本院卷第70頁），則上述辯稱內容涉及被告江崇德
    於偵查中所為之供述，是否仍屬於偵查及審理中均自白，而
    有適用毒品危害防制條例第17條第2 項之餘地？茲說明如下
    ：
    按毒品危害防制條例第17條第 2項規定：「犯第4條至第8條
    之罪於偵查及審判中均自白者，減輕其刑。」旨在鼓勵犯罪
    人之悛悔，同時使偵查或審判機關易於發現真實，以利毒品
    查緝，俾收防制毒品危害之效；另鑑於毒品危害防制條例第
    4條至第8條所規定犯罪之處罰內容均非輕微，願意勇於面對
    而不推諉卸責者，當深具決心與勇氣，外界對類此有心懺悔
    遷善者，當給予高度鼓勵。是以法院援引適用該條項之規定
    時，應採取較為寬鬆之標準，方能貫徹並發揮增訂該條項之
    良法美意，同時並可節省司法調查之勞費。故不論被告之自
    白，係出於自動或被動、簡單或詳細、一次或多次，並其自
    白後有無翻異，苟其於偵查及審判中均有自白，即應依法減
    輕其刑（最高法院98年度台上字第6928號判決可資參照）。
    次按犯毒品危害防制危例第四條至第八條之罪，於偵查及審
    判中均自白者，減輕其刑，此修正後毒品危害防制條例第17
    條第2 項定有明文，所謂於偵查中自白，係指被告對於自己
    所為已經構成犯罪要件之事實，在偵查中向有偵查犯罪職權
    之公務員坦白陳述而言（最高法院99年度台上字第2602號判
    決參照）。又98年5 月20日修正公布之毒品危害防制條例第
    17條第2 項明定：「犯第4 條至第8 條之罪於偵查及審判中
    均自白者，減輕其刑。」所謂於偵查中自白，係指被告對於
    自己所為已經構成犯罪要件之事實，在偵查中向有偵查犯罪
    職權之公務員坦白陳述而言；至於對阻卻責任或阻卻違法之
    事由，有所主張或辯解，乃辯護權之行使，仍不失為自白（
    最高法院99年度台上字第1522號判決參照）。且上開最高法
    院99年度台上字第1522號判決更明表示「上訴人坦白承認分
    擔販賣第一級毒品罪之構成要件行為（即交付毒品），則上
    訴人已否於偵查中自白，非無研求之餘地」等語。經查：被
    告江崇德於99年7 月29日檢察官訊問時供承：（你是不是跟
    林昭延共同運輸毒品？）……林昭延叫我跟著車子，到那邊
    東西上車後，車開到高速公路我有問林昭延，起先林昭延沒
    有跟我講，後來我覺得可疑，打開一包茶葉包跟我講是K 他
    命，不久後警車就把我攔下等語（見偵卷第46頁）以觀，得
    知被告江崇德於偵查中最主要辯稱內容為，其事前不知情並
    未全程參與運輸愷他命之事，但最終於偵查中並未否認於返
    程高速公路途中，為警方查獲前已知情其運送之物品為愷他
    命，但仍然為被告林昭延繼續運送愷他命之事實，灼然甚明
    。依前揭說明，本院認應從寬認定被告江崇德業於偵查中已
    自白其共同運輸第三級毒品愷他命之犯行，且被告江崇德嗣
    後於本院審理程序時亦為認罪之表示（見本院卷第149 頁）
    ，足認被告江崇德亦符合審判中自白。縱令被告江崇德之辯
    護人為被告所為上述辯詞，仍不影響被告江崇德事後於審判
    中自白之效力。故檢察官起訴書記載被告江崇德否認犯行云
    云，尚有誤解被告江崇德之意思，應予敘明。
四、論罪科刑方面：
(一)、按愷他命係屬毒品危害防制條例第2 條第2 項第3 款規定列
    管之第三級毒品，未經許可不得販賣及運輸，且愷他命係屬
    行政院依據懲治走私條例第2 條第4 項規定授權公告之「懲
    治走私條例管制物品及其數額」甲項第4 款所列之管制進出
    口物品，不得運輸及私運進口。次按自大陸地區私運物品進
    入臺灣地區者，以私運物品進口論，懲治走私條例第12條亦
    有規定。又懲治走私條例第2 條第1 項所謂私運管制物品進
    口，係指由國外或自大陸地區私運管制物品，進入臺灣地區
    而言；輸入之既遂與未遂，又以是否已進入國界為標準；而
    運輸毒品罪祇以所運輸之毒品已實施運送為已足，並非以運
    抵目的地為完成犯罪之要件，換言之，區別該罪既遂、未遂
    之依據，應以已否起運為準，既已起運，構成該罪之輸送行
    為即已完成，不以達到目的地為既遂條件。毒品危害防制條
    例所稱之運輸，係指單純運輸並無他項目的者而言，若以販
    賣目的而從事於搬運之行為，仍成立意圖販賣而持有（或販
    賣）之罪（本院24年上字第1673號判例、24年7 月總會決議
    事項38參照）。否則單純為轉讓、施用等目的所為之搬運毒
    品行為，豈不皆應依運輸毒品論罪（至於從國外或甲地販入
    毒品後，再運輸入境或運輸至乙地，因另有運輸之意思及行
    為，與此情形不同）。毒品危害防制條例之運輸毒品罪，亦
    不以運輸他人所有或持有之毒品為限，即為自己運輸者亦包
    括在內，故不論運輸人為他人運輸或為自己運輸，均應成立
    運輸毒品罪。刑法上一行為而觸犯數罪名之想像競合犯存在
    之目的，在於避免對於同一不法要素予以過度評價，其所謂
    「同一行為」係指所實行者為完全或局部同一之行為而言。
    因此刑法修正刪除牽連犯之規定後，於修正前原認屬於方法
    目的或原因結果之不同犯罪，其間果有實行之行為完全或局
    部同一之情形，應得依想像競合犯論擬。又毒品危害防制條
    例第4 條所稱之運輸毒品，係指轉運輸送毒品之謂。運輸毒
    品按其性質或結果，並非當然含有販賣之成分，難謂其間有
    吸收關係。故刑法修正刪除牽連犯之規定後，行為人意圖營
    利販入毒品，運輸他地交付買受人，以完成賣出行為，其運
    輸與販賣毒品間，行為局部同一，應按想像競合犯處斷。（
    最高法院92年度台上字第1184號、92年度台上字第3321號、
    97年度台上字第3494判決可資參照）。再毒品危害防制條例
    第4 條所稱之「運輸」毒品，係指轉運輸送毒品而言，固不
    以國外輸入國內或國內輸出國外者為限，其在國內運送者，
    亦屬之，且不以為他人輸送為必要，即為自己輸送者，亦包
    括在內（最高法院97年度台上字第1249號判決參照）。查本
    案遭查扣之愷他命係被告黃瑞堂、林昭延分別不同時間、在
    大陸不同地點，各自向綽號「大胖」、「二哥」之大陸成年
    男子購買後，再由綽號「大胖」、「二哥」委託童再添自大
    陸地區私運進入臺灣地區某處，由童再添在基隆萬里交流道
    附近交付予被告黃瑞堂等人，渠等所駕駛之車輛返程途中分
    別為警查獲，被告黃瑞堂、林昭延販入、私運管制物品愷他
    命進口及渠等與被告吳嘉原、白秋亮、江崇德共同運輸愷他
    命之行為皆已經完成。
(二)、核被告黃瑞堂、林昭延所為，均係犯毒品危害防制條例第4
    條第3 項之販賣第三級毒品罪、運輸第三級毒品及懲治走私
    條例第2 條第1 項之私運管制物品進口罪。被告吳嘉原、白
    秋亮、江崇德所為，均係犯毒品危害防制條例第4 條第3 項
    之運輸第三級毒品罪。
(三)、被告黃瑞堂、林昭延基於販賣、運輸之目的；及被告吳嘉原
    、白秋亮、江崇德基於運輸之目的，而持有第三級毒品愷他
    命愷他命之低度行為，各為販賣、運輸第三級毒品之高度行
    為所吸收，均不另論罪。
(四)、被告黃瑞堂、林昭延與綽號「大胖」、「二哥」之大陸成年
    男子及童再添間，就前述私運愷他命進口之犯行；另被告黃
    瑞堂與被告吳嘉原、白秋亮間，及被告林昭延與被告江崇德
    間，就前述運輸愷他命之犯行，分別具有犯意聯絡及行為分
    擔，屬共同正犯。檢察官起訴書就被告黃瑞堂、林昭延所犯
    自大陸地區運送愷他命進入臺灣地區後，渠等分別由臺中、
    臺南出發至前述基隆萬里某處載運愷他命返程途中為警查獲
    之犯行，雖未引用私運管制物品進口、運輸第三級毒品條文
    ，惟於犯罪事實欄已明確記載此部分之犯罪事實，彼等私運
    管制物品進口及運輸第三級毒品部分均業經起訴，且與前揭
    販賣第三級毒品罪，具為想像競合犯之裁判上一罪關係，應
    加以裁判。
(五)、被告黃瑞堂、林昭延販入愷他命後，運輸、私運屬走私管制
    物品之第三級毒品愷他命之行為，而觸犯販賣第三級毒品罪
    、運輸第三級毒品及懲治走私條例第2 條第1 項之私運管制
    物品進口罪，係屬一行為觸犯數罪名之想像競合犯，應依刑
    法第55條前段之規定，從一較重之販賣第三級毒品罪處斷。
(六)、被告白秋亮曾犯搶奪案件，經本院於94年1 月10日以93年度
    少連訴字第104 號判處有期徒刑1 年6 月確定，於94年10月
    17日因徒刑執行完畢。被告林昭延曾犯重傷害案件，經臺灣
    高等法院臺南分院於95年3 月23日以94年度上訴字第857 號
    判決處有期徒刑2 年4 月確定，嗣經減刑減為有期徒刑1 年
    2 月確定，於96年7 月29日因縮短刑期執行完畢。被告江崇
    德曾犯違反槍砲彈藥刀械管制條例案件，經臺灣高等法院臺
    南分院於93年9 月16日以93年度上訴字第304 號判決判處有
    期徒刑2 年，於93年11月18日經最高法院以93年度台上字第
    6147號判決駁回上訴確定，於95年4 月7 日因縮短刑期假釋
    出監，保護管束於同年7 月29日期滿未經撤銷，未執行之刑
    ，以已執行論，分別有臺灣高等法院被告前案紀錄表在卷可
    佐。被告白秋亮、林昭延、江崇德等人於5 年以內故意再犯
    本件有期徒刑以上之罪，為累犯，均應依刑法第47條第1 項
    規定加重其刑。
(七)、被告黃瑞堂供出毒品來源係由童再添所運輸交付予渠等，使
    警方查獲童再添運輸第三級毒品愷他命之犯罪事實及其於偵
    查及審判中均自白販賣、運輸第三級毒品之犯罪事實，爰依
    刑法第71條第2 項之規定，先適用毒品危害防制條例第17條
    第2 項之規定減輕其刑，再依同例第17條第1 項之規定遞減
    其刑。被告吳嘉原、白秋亮、林昭延、江崇德於偵查及審判
    中均自白上述犯罪事實，爰依毒品危害防制條例第17條第1
    項之規定減輕渠等之刑，並就被告林昭延、江崇德、白秋亮
    等人，依法先加後減之。
(八)、另按刑法第59條之酌量減輕其刑，必於犯罪之情狀，在客觀
    上足以引起一般人同情，認為即予宣告法定最低度刑期，猶
    嫌過重者，始有其適用（最高法院51年臺上字第899 號判例
    意旨參照）；而毒品戕害國人健康，且嚴重影響社會治安，
    故政府立法嚴禁販賣毒品，並以高度刑罰來遏止毒品氾濫之
    問題，被告等人均為思慮成熟之成年人，絲毫未考慮毒品對
    社會、國人之不良影響，害人害己，使施用者成癮，陷入不
    可自拔之困境，甚至導至施用者發生家產敗盡，妻離子散之
    慘劇，且被告黃瑞堂、林昭延花費上述鉅資分別自大陸地區
    販入愷他命多達100 包合計淨重100311.15 公克，驗餘淨重
    100310.26 公克；及80包合計淨重79697.55公克，驗餘淨重
    79696.70公克，雖為警方及時查獲而未流入市面，但被告黃
    瑞堂、吳嘉原、白秋亮、林昭延、江崇德之前揭行為，對國
    人之身體健康及社會治安，所造成之潛在性危險至為嚴重，
    是彼等5 人所為前揭所述之犯行，在客觀上並不會引起一般
    人同情，而無適用刑法第59條之餘地，併此說明。
(九)、爰審酌第三級毒品愷他命日益氾濫，對國人之身心健康及社
    會治安之危害甚深，被告黃瑞堂、林昭延2 人貪圖非法利益
    ，竟不惜上述後果，自大陸購入上述鉅量愷他命，由綽號「
    大胖」、「二哥」之大陸地區男子委託童再添自大陸地區走
    私運輸為數驚人之愷他命入境臺灣地區，而被告黃瑞堂、林
    昭延再各自夥同被告吳嘉原、白秋亮、江崇德共同北上運輸
    上述愷他命，雖經警方及時查獲，未實際造成重大危害，但
    彼等惡性不輕，及其等素行、犯罪之手段、方法、販入、運
    輸愷他命之重量、被告黃瑞堂供出毒品來源，使警方查獲童
    再添運輸第三級毒品愷他命及其於偵查及審判中均自白販賣
    、運輸愷他命之犯行。被告白秋亮於警詢中供稱：「（被海
    巡查獲物品有何？）5 袋的愷他命，詳細之數量我不清楚，
    還有無線電一支。」「（那你為何會從保哥家中前去基隆？
    ）是因為阿堂在當天晚上10點左右到保哥家中，跟保哥講說
    要去基隆接運毒品，然阿堂就叫我幫他們開車。」「（阿堂
    跟保哥講述接運毒品情事時你是否在場？）我有在場，是我
    自己答應」「（查緝人員查獲你時並沒有發現你的手機，你
    的手機放在何處？在你們車上為何會有無線電？）於臺中出
    發前阿堂表示為逃避警方查緝就先把我的手機收走，放在他
    的袋子留在保哥家中沒有帶出來，聯絡則改用無線電與其他
    車輛相互聯絡。」等語（見警卷第33頁至第36頁）；於偵查
    中供稱：「（今天凌晨跟那些人去基隆接運毒品？）阿堂跟
    大胖。阿堂是開銀藍色凌志，我跟大胖開0018黑色凌志。我
    們到基隆萬里交流道下去，那邊有一個停車場，載了一百公
    斤回來。都是黃瑞堂的。」等語（見偵卷第51頁背面）；及
    於本院準備程序為認罪之表示（見本院卷第53頁反面）。被
    告吳嘉原於偵查中供承：「（你今天凌晨跟那幾個人去基隆
    接運毒品？）黃瑞堂與白秋亮，其他人我就不認識。」「（
    在基隆的時候你跟白秋亮各自幫忙提幾袋上車？）我幫忙提
    一袋上車，他另外三台車的人有的自己到我借的黑色凌志的
    車上去提手提袋回他們車上，我沒有注意看到白秋亮有沒有
    幫忙提。」「（你當時心理應該知道這些袋子是裝毒品吧？
    ）對啊。」「（你對自己涉嫌販運三級毒品的行為有何辯解
    ？）我承認有載運k 他命。」等語（見偵卷第49頁反面至第
    50頁）；及於本院準備程序為認罪之表示（見本院卷第57頁
    反面），被告吳嘉原、白秋亮等2 人所為上開自自供述之內
    容相較被告江崇德詳如前所述，分別於警詢時否認事先知情
    （見警卷第52頁）、偵查中所為「有限度之自白」（見偵卷
    第46頁）及本院準備程序時否認犯罪（本院卷第53頁、第69
    頁至第73頁），未坦然供承所有案情而言，顯然被告吳嘉原
    、白秋亮之犯後態度較被告江崇德為佳。被告吳嘉原、白秋
    亮、林昭延及江崇德等人於偵查及審判中均自白前揭犯罪事
    實，足見被告等人事後尚有悔意，犯後態度良好等一切情狀
    ，分別量處如主文所示之刑，並就被告黃瑞堂、林昭延所處
    罰金刑部分，併諭知罰金易服勞役之折算標準，以示懲儆。
    公訴檢察官雖對被告黃瑞堂具體求處有期徒刑13年，併科罰
    金新臺幣400 萬元、被告林昭延具體求處有期徒刑12年，併
    科罰金新臺幣300 萬元、被告吳嘉原具體求處有期徒刑7 年
    6 月，被告江崇德具體求處有期徒刑8 年6 月、被告白秋亮
    具體求處有期徒刑8 年，惟本院於考量被告等人於偵查及審
    判中均自白犯罪事實，足見被告等人顯有悔意，犯罪後態度
    良好等情狀，認對被告處予主文所示之刑，已足生懲儆之效
    ，檢察官具體求刑之刑度稍嫌過重，併予敘明。
五、沒收部分：
(一)、按毒品危害防制條例第18條第1 項前段之規定，應予沒收銷
    燬之毒品，以經查獲之第一、二級毒品為限。又毒品依其成
    癮性、濫用性及對社會危害性，共分為四級，上開條例並就
    製造、運輸、販賣、意圖販賣而持有、以非法方法使人施用
    、引誘他人施用及轉讓不同等級之毒品等行為，分別定其處
    罰。至於施用或持有第三、四級毒品，因其可罰性較低，故
    未設處罰之規定，僅就施用及持有第一、二級毒品科以刑罰
    。然鑑於第三、四級毒品均係管製藥品，特於同條例第11條
    之一明定無正當理由，不得擅自持有；第十八條第一項後段
    復規定查獲之第三、四級毒品，無正當理由而擅自持有者，
    「沒入銷燬之」。從而，依同條例第18條第1 項後段應沒入
    銷燬之毒品，專指查獲施用或持有之第三、四級毒品而言；
    倘係查獲製造、運輸、販賣、意圖販賣而持有、以非法方法
    使人施用、引誘他人施用或轉讓第三、四級毒品，既屬同條
    例相關法條明文規定處罰之犯罪行為，即非該條項應依行政
    程式沒入銷燬之範圍。又同條例第19條第1 項所定「供犯罪
    所用或因犯罪所得之物」，係指犯第4 條至第9 條、第12條
    、第13條或第14條第1 項、第2 項之罪所用或所得之物，不
    包括毒品本身在內，是尚不得援用此項規定為第三、四級毒
    品之沒收依據。再同條例對於查獲之製造、運輸、販賣、意
    圖販賣而持有、以非法方法使人施用、引誘他人施用及轉讓
    第三、四級毒品之沒收，並無特別規定，如其行為已構成犯
    罪，則該毒品即屬不受法律保護之違禁物，應回歸刑法之適
    用，依刑法第38條第1 項第1 款之規定沒收之，始為適法（
    ，最高法院96年度臺上字第728 號判決、臺灣高等法院臺中
    分院98年度上訴字第1376號刑事判決參照）。本件扣案之被
    告黃瑞堂所有如附表一編號9 至編號108 及被告林昭延所有
    如附表二編號7 至編號86所示之物，經送鑑驗結果：(一)送驗
    結晶檢品100 包（押物品目錄表登載持有人為黃瑞堂），均
    含第三級第19項毒品愷他命成分，合計淨重100311.15 公克
    （驗餘淨重100310.26 公克，空包裝總重2184公克），純度
    75 .77％，純質淨重76005.76公克。(二)、送驗結晶檢品80包
    （扣押物品目錄表登載持有人為林昭延），均含第三級第19
    項毒品愷他命成分，合計淨重79697.55公克（驗餘淨重7969
    6.70公克，空包裝總重1747.2 0公克），純度73.41 ％，純
    質淨重58505.97公克，已如前述，均為被告黃瑞堂、林昭延
    分別販入所得之違禁物，應依刑法第38條第1 項第1 款規定
    宣告沒收。至於鑑驗用罄部分，則因不復存在，自不為沒收
    之諭知。
(二)、扣案用以包載第三級毒品愷他命180 包裝袋（即附表一編號
    9 至編號108 及附表二編號7 至編號86所示毒品之外包裝袋
    ；見警卷第108 頁照片）、附表一編號1 至編號5 及附表二
    編號1 至編號4 所示之黑色旅行袋，均供盛裝、掩飾或防止
    本件第三級毒品愷他命裸露、逸出及潮濕，以便於販入、運
    輸愷他命所用之物，均分別為被告黃瑞堂、林昭延所有分別
    供本案販入、運輸第三級毒品罪所用之物，均依毒品危害防
    制條例第19條第1 項之規定，併予宣告沒收。另附表一編號
    6 及附表二編號5 所示之TRAP無線電對講機2 支，係屬被告
    黃瑞堂所有，並供本案販入、運輸聯絡使用之物，業據其供
    稱在卷，故應依毒品危害防制條例第19條第1 項之規定，宣
    告沒收。
(三)、復按刑罰之執行，對人民人身及財產之侵害甚鉅，故刑罰應
    止於犯人一身為基本原則，然法律特別規定：「不問屬於犯
    人與否，沒收之」或「不問屬於犯人與否，均沒收銷燬之」
    者，則以違禁物及與犯罪有關之某種物品（例如刑法第219
    條規定偽造之印章、印文、署押），因於社會公安較具危險
    性，或為防止犯人反覆為不法之利用，為免貽害社會及防止
    再犯而為特別之規定，此乃刑止一身原則之例外，然屬於義
    務沒收之法律若未特別規定：「不問屬於犯人與否，沒收之
    」者，例如上述毒品危害防制條例第19條第1 項規定：「其
    供犯罪所用或因犯罪所得之財物，均沒收之」，既有意省略
    「不問屬於犯人與否，沒收之」之要件，基於刑止一身之原
    則及參照刑法第38條第3 項前段規定之立法精神，應認「以
    屬於犯人者為限」，始得宣告沒收，即供犯罪所用或因犯罪
    所得之財物若非犯人所有，或已非犯人所有（例如犯人已將
    之轉讓他人，而受讓人未具共犯身分），即無予以宣告沒收
    之餘地（最高法院93年度台上字第3263號判決可資參）。故
    扣案如附表一編號7 所示之車號0018－ZH號自用小客車，係
    吳嘉原向不知情之秦偉誠所借用，及另扣案如附表二編號6
    所示之車號7800－WM號自用小客車，係江崇德向其不知情之
    兄長江崇銘所借用，業據被告吳嘉原、江崇德及證人秦偉誠
    陳明在卷，雖該二部自用小客車曾做為運輸上述愷他命之交
    通工具，但該車並非被告等人所有，依上開說明自不得宣告
    沒收。
(四)、另扣案如附表一編號8 及附表三所示之物，雖分屬被告黃瑞
    堂、吳嘉原、白秋亮及案外人吳淑青所有，非供本案犯罪所
    用，業據渠等陳述明確，且非屬違禁物，爰不為沒收之諭知
    。
據上論斷，應依刑事訴訟法第299 條第1 項前段，毒品危害防制
條例第4 條第3 項、第17條第1 、2 項、第19條第1 項，懲治走
私條例第2 條第1 項、第11條、第12條，刑法第11條、第28條、
第55條前段、第47條第1 項、第42條第5 款、第7 款、第38條第
1 項第1 款，判決如主文。
本案經檢察官林忠義到庭執行職務。
中    華    民    國    99    年    12    月    16    日
            刑事第十庭  審判長  法  官  張恩賜
                                法  官  蔡建興
                                法  官  楊萬益
以上正本證明與原本無異
如不服本判決應於收受判決後10日內向本院提出上訴書狀，並應
敘述具體理由；其未敘述上訴理由者，應於上訴期間屆滿後20日
內向本院補提理由書（均須按他造當事人之人數附繕本）「切勿
逕送上級法院」。
                                書記官  譚系媛
中    華    民    國    99    年    12    月    16    日
附錄本案論罪科刑法條全文：
毒品危害防制條例第4條
製造、運輸、販賣第一級毒品者，處死刑或無期徒刑；處無期徒
刑者，得併科新臺幣 2 千萬元以下罰金。
製造、運輸、販賣第二級毒品者，處無期徒刑或 7 年以上有期
徒刑，得併科新臺幣 1 千萬元以下罰金。
製造、運輸、販賣第三級毒品者，處 5 年以上有期徒刑，得併
科新臺幣 7 百萬元以下罰金。
製造、運輸、販賣第四級毒品者，處 3 年以上 10 年以下有期
徒刑，得併科新臺幣 3 百萬元以下罰金。
製造、運輸、販賣專供製造或施用毒品之器具者，處 1 年以上
7 年以下有期徒刑，得併科新臺幣 1 百萬元以下罰金。
前五項之未遂犯罰之。
懲治走私條例第2條
私運管制物品進口、出口逾公告數額者，處 7 年以下有期徒刑
，得併科新臺幣 3 百萬元以下罰金。
前項之未遂犯罰之。
第 1 項所稱管制物品及其數額，由行政院公告之。
懲治走私條例第12條
自大陸地區私運物品進入臺灣地區，或自臺灣地區私運物品前往
大陸地區者，以私運物品進口、出口論，適用本條例規定處斷。
 附表一：
┌──┬─────────┬──────┬───┬─────────┐
│編號│扣押物品名稱      │數量        │所有人│備註              │
├──┼─────────┼──────┼───┼─────────┤
│1   │黑色旅行袋（編號A │1個         │黃瑞堂│供本件犯罪所用，且│
│    │）                │            │      │屬黃瑞堂所有之物。│
├──┼─────────┼──────┼───┼─────────┤
│2   │黑色旅行袋（編號B │1個         │黃瑞堂│同上              │
│    │）                │            │      │                  │
├──┼─────────┼──────┼───┼─────────┤
│3   │黑色旅行袋（編號C │1個         │黃瑞堂│同上              │
│    │）                │            │      │                  │
├──┼─────────┼──────┼───┼─────────┤
│4   │黑色旅行袋（編號D │1個         │黃瑞堂│同上              │
│    │）                │            │      │                  │
├──┼─────────┼──────┼───┼─────────┤
│5   │黑色旅行袋（編號E │1個         │黃瑞堂│同上              │
│    │）                │            │      │                  │
├──┼─────────┼──────┼───┼─────────┤
│6   │TRAP無線電對講機  │1支         │黃瑞堂│供本件聯絡犯罪所用│
│    │                  │            │      │，且屬黃瑞堂所有之│
│    │                  │            │      │物。              │
├──┼─────────┼──────┼───┼─────────┤
│7   │LEXUS 自小客車（車│1台         │秦偉誠│非屬本案被告所有之│
│    │號0018－ZH        │            │      │物，亦非違禁物。（│
│    │                  │            │      │吳嘉原向不知情之秦│
│    │                  │            │      │偉誠所借用）      │
├──┼─────────┼──────┼───┼─────────┤
│8   │現金（新台幣）    │5萬元       │黃瑞堂│非供本案犯罪所得之│
│    │                  │            │      │物。              │
├──┼─────────┼──────┼───┼─────────┤
│9   │三級毒品愷他命1包 │毛重1014公克│黃瑞堂│                  │
├──┼─────────┼──────┼───┼─────────┤
│10  │三級毒品愷他命1包 │毛重1005公克│黃瑞堂│                  │
├──┼─────────┼──────┼───┼─────────┤
│11  │三級毒品愷他命1包 │毛重1006公克│黃瑞堂│                  │
├──┼─────────┼──────┼───┼─────────┤
│12  │三級毒品愷他命1包 │毛重1017公克│黃瑞堂│                  │
├──┼─────────┼──────┼───┼─────────┤
│13  │三級毒品愷他命1包 │毛重1015公克│黃瑞堂│                  │
├──┼─────────┼──────┼───┼─────────┤
│14  │三級毒品愷他命1包 │毛重1003公克│黃瑞堂│                  │
├──┼─────────┼──────┼───┼─────────┤
│15  │三級毒品愷他命1包 │毛重1013公克│黃瑞堂│                  │
├──┼─────────┼──────┼───┼─────────┤
│16  │三級毒品愷他命1包 │毛重1005公克│黃瑞堂│                  │
├──┼─────────┼──────┼───┼─────────┤
│17  │三級毒品愷他命1包 │毛重1012公克│黃瑞堂│                  │
├──┼─────────┼──────┼───┼─────────┤
│18  │三級毒品愷他命1包 │毛重1005公克│黃瑞堂│                  │
├──┼─────────┼──────┼───┼─────────┤
│19  │三級毒品愷他命1包 │毛重1016公克│黃瑞堂│                  │
├──┼─────────┼──────┼───┼─────────┤
│20  │三級毒品愷他命1包 │毛重1016公克│黃瑞堂│                  │
├──┼─────────┼──────┼───┼─────────┤
│21  │三級毒品愷他命1包 │毛重1013公克│黃瑞堂│                  │
├──┼─────────┼──────┼───┼─────────┤
│22  │三級毒品愷他命1包 │毛重1007公克│黃瑞堂│                  │
├──┼─────────┼──────┼───┼─────────┤
│23  │三級毒品愷他命1包 │毛重1013公克│黃瑞堂│                  │
├──┼─────────┼──────┼───┼─────────┤
│24  │三級毒品愷他命1包 │毛重1016公克│黃瑞堂│                  │
├──┼─────────┼──────┼───┼─────────┤
│25  │三級毒品愷他命1包 │毛重1015公克│黃瑞堂│                  │
├──┼─────────┼──────┼───┼─────────┤
│26  │三級毒品愷他命1包 │毛重1007公克│黃瑞堂│                  │
├──┼─────────┼──────┼───┼─────────┤
│27  │三級毒品愷他命1包 │毛重1016公克│黃瑞堂│                  │
├──┼─────────┼──────┼───┼─────────┤
│28  │三級毒品愷他命1包 │毛重1007公克│黃瑞堂│                  │
├──┼─────────┼──────┼───┼─────────┤
│29  │三級毒品愷他命1包 │毛重1015公克│黃瑞堂│                  │
├──┼─────────┼──────┼───┼─────────┤
│30  │三級毒品愷他命1包 │毛重1015公克│黃瑞堂│                  │
├──┼─────────┼──────┼───┼─────────┤
│31  │三級毒品愷他命1包 │毛重1014公克│黃瑞堂│                  │
├──┼─────────┼──────┼───┼─────────┤
│32  │三級毒品愷他命1包 │毛重1012公克│黃瑞堂│                  │
├──┼─────────┼──────┼───┼─────────┤
│33  │三級毒品愷他命1包 │毛重1016公克│黃瑞堂│                  │
├──┼─────────┼──────┼───┼─────────┤
│34  │三級毒品愷他命1包 │毛重1017公克│黃瑞堂│                  │
├──┼─────────┼──────┼───┼─────────┤
│35  │三級毒品愷他命1包 │毛重1007公克│黃瑞堂│                  │
├──┼─────────┼──────┼───┼─────────┤
│36  │三級毒品愷他命1包 │毛重1012公克│黃瑞堂│                  │
├──┼─────────┼──────┼───┼─────────┤
│37  │三級毒品愷他命1包 │毛重1012公克│黃瑞堂│                  │
├──┼─────────┼──────┼───┼─────────┤
│38  │三級毒品愷他命1包 │毛重1010公克│黃瑞堂│                  │
├──┼─────────┼──────┼───┼─────────┤
│39  │三級毒品愷他命1包 │毛重1013公克│黃瑞堂│                  │
├──┼─────────┼──────┼───┼─────────┤
│40  │三級毒品愷他命1包 │毛重1013公克│黃瑞堂│                  │
├──┼─────────┼──────┼───┼─────────┤
│41  │三級毒品愷他命1包 │毛重1015公克│黃瑞堂│                  │
├──┼─────────┼──────┼───┼─────────┤
│42  │三級毒品愷他命1包 │毛重1012公克│黃瑞堂│                  │
├──┼─────────┼──────┼───┼─────────┤
│43  │三級毒品愷他命1包 │毛重1013公克│黃瑞堂│                  │
├──┼─────────┼──────┼───┼─────────┤
│44  │三級毒品愷他命1包 │毛重1013公克│黃瑞堂│                  │
├──┼─────────┼──────┼───┼─────────┤
│45  │三級毒品愷他命1包 │毛重1014公克│黃瑞堂│                  │
├──┼─────────┼──────┼───┼─────────┤
│46  │三級毒品愷他命1包 │毛重1016公克│黃瑞堂│                  │
├──┼─────────┼──────┼───┼─────────┤
│47  │三級毒品愷他命1包 │毛重1013公克│黃瑞堂│                  │
├──┼─────────┼──────┼───┼─────────┤
│48  │三級毒品愷他命1包 │毛重1009公克│黃瑞堂│                  │
├──┼─────────┼──────┼───┼─────────┤
│49  │三級毒品愷他命1包 │毛重1008公克│黃瑞堂│                  │
├──┼─────────┼──────┼───┼─────────┤
│50  │三級毒品愷他命1包 │毛重1010公克│黃瑞堂│                  │
├──┼─────────┼──────┼───┼─────────┤
│51  │三級毒品愷他命1包 │毛重1015公克│黃瑞堂│                  │
├──┼─────────┼──────┼───┼─────────┤
│52  │三級毒品愷他命1包 │毛重1015公克│黃瑞堂│                  │
├──┼─────────┼──────┼───┼─────────┤
│53  │三級毒品愷他命1包 │毛重1011公克│黃瑞堂│                  │
├──┼─────────┼──────┼───┼─────────┤
│54  │三級毒品愷他命1包 │毛重1013公克│黃瑞堂│                  │
├──┼─────────┼──────┼───┼─────────┤
│55  │三級毒品愷他命1包 │毛重1007公克│黃瑞堂│                  │
├──┼─────────┼──────┼───┼─────────┤
│56  │三級毒品愷他命1包 │毛重1019公克│黃瑞堂│                  │
├──┼─────────┼──────┼───┼─────────┤
│57  │三級毒品愷他命1包 │毛重1007公克│黃瑞堂│                  │
├──┼─────────┼──────┼───┼─────────┤
│58  │三級毒品愷他命1包 │毛重1007公克│黃瑞堂│                  │
├──┼─────────┼──────┼───┼─────────┤
│59  │三級毒品愷他命1包 │毛重1006公克│黃瑞堂│                  │
├──┼─────────┼──────┼───┼─────────┤
│60  │三級毒品愷他命1包 │毛重1014公克│黃瑞堂│                  │
├──┼─────────┼──────┼───┼─────────┤
│61  │三級毒品愷他命1包 │毛重1011公克│黃瑞堂│                  │
├──┼─────────┼──────┼───┼─────────┤
│62  │三級毒品愷他命1包 │毛重1009公克│黃瑞堂│                  │
├──┼─────────┼──────┼───┼─────────┤
│63  │三級毒品愷他命1包 │毛重1016公克│黃瑞堂│                  │
├──┼─────────┼──────┼───┼─────────┤
│64  │三級毒品愷他命1包 │毛重1016公克│黃瑞堂│                  │
├──┼─────────┼──────┼───┼─────────┤
│65  │三級毒品愷他命1包 │毛重1008公克│黃瑞堂│                  │
├──┼─────────┼──────┼───┼─────────┤
│66  │三級毒品愷他命1包 │毛重1008公克│黃瑞堂│                  │
├──┼─────────┼──────┼───┼─────────┤
│67  │三級毒品愷他命1包 │毛重1014公克│黃瑞堂│                  │
├──┼─────────┼──────┼───┼─────────┤
│68  │三級毒品愷他命1包 │毛重1015公克│黃瑞堂│                  │
├──┼─────────┼──────┼───┼─────────┤
│69  │三級毒品愷他命1包 │毛重1037公克│黃瑞堂│                  │
├──┼─────────┼──────┼───┼─────────┤
│70  │三級毒品愷他命1包 │毛重1007公克│黃瑞堂│                  │
├──┼─────────┼──────┼───┼─────────┤
│71  │三級毒品愷他命1包 │毛重1007公克│黃瑞堂│                  │
├──┼─────────┼──────┼───┼─────────┤
│72  │三級毒品愷他命1包 │毛重1013公克│黃瑞堂│                  │
├──┼─────────┼──────┼───┼─────────┤
│73  │三級毒品愷他命1包 │毛重1008公克│黃瑞堂│                  │
├──┼─────────┼──────┼───┼─────────┤
│74  │三級毒品愷他命1包 │毛重1016公克│黃瑞堂│                  │
├──┼─────────┼──────┼───┼─────────┤
│75  │三級毒品愷他命1包 │毛重1010公克│黃瑞堂│                  │
├──┼─────────┼──────┼───┼─────────┤
│76  │三級毒品愷他命1包 │毛重1008公克│黃瑞堂│                  │
├──┼─────────┼──────┼───┼─────────┤
│77  │三級毒品愷他命1包 │毛重1015公克│黃瑞堂│                  │
├──┼─────────┼──────┼───┼─────────┤
│78  │三級毒品愷他命1包 │毛重1013公克│黃瑞堂│                  │
├──┼─────────┼──────┼───┼─────────┤
│79  │三級毒品愷他命1包 │毛重1009公克│黃瑞堂│                  │
├──┼─────────┼──────┼───┼─────────┤
│80  │三級毒品愷他命1包 │毛重1012公克│黃瑞堂│                  │
├──┼─────────┼──────┼───┼─────────┤
│81  │三級毒品愷他命1包 │毛重1009公克│黃瑞堂│                  │
├──┼─────────┼──────┼───┼─────────┤
│82  │三級毒品愷他命1包 │毛重1013公克│黃瑞堂│                  │
├──┼─────────┼──────┼───┼─────────┤
│83  │三級毒品愷他命1包 │毛重1009公克│黃瑞堂│                  │
├──┼─────────┼──────┼───┼─────────┤
│84  │三級毒品愷他命1包 │毛重1014公克│黃瑞堂│                  │
├──┼─────────┼──────┼───┼─────────┤
│85  │三級毒品愷他命1包 │毛重1009公克│黃瑞堂│                  │
├──┼─────────┼──────┼───┼─────────┤
│86  │三級毒品愷他命1包 │毛重1007公克│黃瑞堂│                  │
├──┼─────────┼──────┼───┼─────────┤
│87  │三級毒品愷他命1包 │毛重1007公克│黃瑞堂│                  │
├──┼─────────┼──────┼───┼─────────┤
│88  │三級毒品愷他命1包 │毛重1007公克│黃瑞堂│                  │
├──┼─────────┼──────┼───┼─────────┤
│89  │三級毒品愷他命1包 │毛重1005公克│黃瑞堂│                  │
├──┼─────────┼──────┼───┼─────────┤
│90  │三級毒品愷他命1包 │毛重1016公克│黃瑞堂│                  │
├──┼─────────┼──────┼───┼─────────┤
│91  │三級毒品愷他命1包 │毛重1014公克│黃瑞堂│                  │
├──┼─────────┼──────┼───┼─────────┤
│92  │三級毒品愷他命1包 │毛重1015公克│黃瑞堂│                  │
├──┼─────────┼──────┼───┼─────────┤
│93  │三級毒品愷他命1包 │毛重1017公克│黃瑞堂│                  │
├──┼─────────┼──────┼───┼─────────┤
│94  │三級毒品愷他命1包 │毛重1015公克│黃瑞堂│                  │
├──┼─────────┼──────┼───┼─────────┤
│95  │三級毒品愷他命1包 │毛重1008公克│黃瑞堂│                  │
├──┼─────────┼──────┼───┼─────────┤
│96  │三級毒品愷他命1包 │毛重1008公克│黃瑞堂│                  │
├──┼─────────┼──────┼───┼─────────┤
│97  │三級毒品愷他命1包 │毛重1016公克│黃瑞堂│                  │
├──┼─────────┼──────┼───┼─────────┤
│98  │三級毒品愷他命1包 │毛重1008公克│黃瑞堂│                  │
├──┼─────────┼──────┼───┼─────────┤
│99  │三級毒品愷他命1包 │毛重997公克 │黃瑞堂│                  │
├──┼─────────┼──────┼───┼─────────┤
│100 │三級毒品愷他命1包 │毛重1009公克│黃瑞堂│                  │
├──┼─────────┼──────┼───┼─────────┤
│101 │三級毒品愷他命1包 │毛重997公克 │黃瑞堂│                  │
├──┼─────────┼──────┼───┼─────────┤
│102 │三級毒品愷他命1包 │毛重1009公克│黃瑞堂│                  │
├──┼─────────┼──────┼───┼─────────┤
│103 │三級毒品愷他命1包 │毛重1009公克│黃瑞堂│                  │
├──┼─────────┼──────┼───┼─────────┤
│104 │三級毒品愷他命1包 │毛重1006公克│黃瑞堂│                  │
├──┼─────────┼──────┼───┼─────────┤
│105 │三級毒品愷他命1包 │毛重1008公克│黃瑞堂│                  │
├──┼─────────┼──────┼───┼─────────┤
│106 │三級毒品愷他命1包 │毛重1006公克│黃瑞堂│                  │
├──┼─────────┼──────┼───┼─────────┤
│107 │三級毒品愷他命1包 │毛重1007公克│黃瑞堂│                  │
├──┼─────────┼──────┼───┼─────────┤
│108 │三級毒品愷他命1包 │毛重1007公克│黃瑞堂│                  │
└──┴─────────┴──────┴───┴─────────┘
 附表二
┌──┬─────────┬──────┬───┬─────────┐
│編號│扣押物品名稱      │數量        │所有人│備註              │
├──┼─────────┼──────┼───┼─────────┤
│1   │黑色旅行袋（編號F │1個         │林昭延│供本件犯罪所用，且│
│    │）                │            │      │屬林昭延所有之物。│
├──┼─────────┼──────┼───┼─────────┤
│2   │黑色旅行袋（編號G │1個         │林昭延│同上              │
│    │）                │            │      │                  │
├──┼─────────┼──────┼───┼─────────┤
│3   │黑色旅行袋（編號H │1個         │林昭延│同上              │
│    │）                │            │      │                  │
├──┼─────────┼──────┼───┼─────────┤
│4   │黑色旅行袋（編號I │1個         │林昭延│同上              │
│    │）                │            │      │                  │
├──┼─────────┼──────┼───┼─────────┤
│5   │TRAP無線電對講機  │1支         │黃瑞堂│黃瑞堂所有供其與被│
│    │                  │            │      │告林昭延本件聯絡犯│
│    │                  │            │      │罪所用，且屬黃瑞堂│
│    │                  │            │      │所有之物。        │
├──┼─────────┼──────┼───┼─────────┤
│6   │國瑞自小客車（車號│1台         │江崇銘│非屬本案被告所有之│
│    │7800－WM ）       │            │      │物，亦非違禁物（江│
│    │                  │            │      │崇德向其不知情之兄│
│    │                  │            │      │長江崇銘所借用）。│
├──┼─────────┼──────┼───┼─────────┤
│7   │三級毒品愷他命1包 │毛重1013公克│林昭延│                  │
├──┼─────────┼──────┼───┼─────────┤
│8   │三級毒品愷他命1包 │毛重998公克 │林昭延│                  │
├──┼─────────┼──────┼───┼─────────┤
│9   │三級毒品愷他命1包 │毛重1003公克│林昭延│                  │
├──┼─────────┼──────┼───┼─────────┤
│10  │三級毒品愷他命1包 │毛重1006公克│林昭延│                  │
├──┼─────────┼──────┼───┼─────────┤
│11  │三級毒品愷他命1包 │毛重998公克 │林昭延│                  │
├──┼─────────┼──────┼───┼─────────┤
│12  │三級毒品愷他命1包 │毛重1001公克│林昭延│                  │
├──┼─────────┼──────┼───┼─────────┤
│13  │三級毒品愷他命1包 │毛重1001公克│林昭延│                  │
├──┼─────────┼──────┼───┼─────────┤
│14  │三級毒品愷他命1包 │毛重997公克 │林昭延│                  │
├──┼─────────┼──────┼───┼─────────┤
│15  │三級毒品愷他命1包 │毛重1014公克│林昭延│                  │
├──┼─────────┼──────┼───┼─────────┤
│16  │三級毒品愷他命1包 │毛重996公克 │林昭延│                  │
├──┼─────────┼──────┼───┼─────────┤
│17  │三級毒品愷他命1包 │毛重1008公克│林昭延│                  │
├──┼─────────┼──────┼───┼─────────┤
│18  │三級毒品愷他命1包 │毛重997公克 │林昭延│                  │
├──┼─────────┼──────┼───┼─────────┤
│19  │三級毒品愷他命1包 │毛重998公克 │林昭延│                  │
├──┼─────────┼──────┼───┼─────────┤
│20  │三級毒品愷他命1包 │毛重999公克 │林昭延│                  │
├──┼─────────┼──────┼───┼─────────┤
│21  │三級毒品愷他命1包 │毛重1014公克│林昭延│                  │
├──┼─────────┼──────┼───┼─────────┤
│22  │三級毒品愷他命1包 │毛重1015公克│林昭延│                  │
├──┼─────────┼──────┼───┼─────────┤
│23  │三級毒品愷他命1包 │毛重1003公克│林昭延│                  │
├──┼─────────┼──────┼───┼─────────┤
│24  │三級毒品愷他命1包 │毛重1002公克│林昭延│                  │
├──┼─────────┼──────┼───┼─────────┤
│25  │三級毒品愷他命1包 │毛重1000公克│林昭延│                  │
├──┼─────────┼──────┼───┼─────────┤
│26  │三級毒品愷他命1包 │毛重996公克 │林昭延│                  │
├──┼─────────┼──────┼───┼─────────┤
│27  │三級毒品愷他命1包 │毛重1009公克│林昭延│                  │
├──┼─────────┼──────┼───┼─────────┤
│28  │三級毒品愷他命1包 │毛重999公克 │林昭延│                  │
├──┼─────────┼──────┼───┼─────────┤
│29  │三級毒品愷他命1包 │毛重1005公克│林昭延│                  │
├──┼─────────┼──────┼───┼─────────┤
│30  │三級毒品愷他命1包 │毛重1003公克│林昭延│                  │
├──┼─────────┼──────┼───┼─────────┤
│31  │三級毒品愷他命1包 │毛重1000公克│林昭延│                  │
├──┼─────────┼──────┼───┼─────────┤
│32  │三級毒品愷他命1包 │毛重1016公克│林昭延│                  │
├──┼─────────┼──────┼───┼─────────┤
│33  │三級毒品愷他命1包 │毛重1002公克│林昭延│                  │
├──┼─────────┼──────┼───┼─────────┤
│34  │三級毒品愷他命1包 │毛重1002公克│林昭延│                  │
├──┼─────────┼──────┼───┼─────────┤
│35  │三級毒品愷他命1包 │毛重1005公克│林昭延│                  │
├──┼─────────┼──────┼───┼─────────┤
│36  │三級毒品愷他命1包 │毛重1014公克│林昭延│                  │
├──┼─────────┼──────┼───┼─────────┤
│37  │三級毒品愷他命1包 │毛重1001公克│林昭延│                  │
├──┼─────────┼──────┼───┼─────────┤
│38  │三級毒品愷他命1包 │毛重1002公克│林昭延│                  │
├──┼─────────┼──────┼───┼─────────┤
│39  │三級毒品愷他命1包 │毛重998公克 │林昭延│                  │
├──┼─────────┼──────┼───┼─────────┤
│40  │三級毒品愷他命1包 │毛重1013公克│林昭延│                  │
├──┼─────────┼──────┼───┼─────────┤
│41  │三級毒品愷他命1包 │毛重1012公克│林昭延│                  │
├──┼─────────┼──────┼───┼─────────┤
│42  │三級毒品愷他命1包 │毛重1008公克│林昭延│                  │
├──┼─────────┼──────┼───┼─────────┤
│43  │三級毒品愷他命1包 │毛重1002公克│林昭延│                  │
├──┼─────────┼──────┼───┼─────────┤
│44  │三級毒品愷他命1包 │毛重1005公克│林昭延│                  │
├──┼─────────┼──────┼───┼─────────┤
│45  │三級毒品愷他命1包 │毛重1010公克│林昭延│                  │
├──┼─────────┼──────┼───┼─────────┤
│46  │三級毒品愷他命1包 │毛重999公克 │林昭延│                  │
├──┼─────────┼──────┼───┼─────────┤
│47  │三級毒品愷他命1包 │毛重1014公克│林昭延│                  │
├──┼─────────┼──────┼───┼─────────┤
│48  │三級毒品愷他命1包 │毛重998公克 │林昭延│                  │
├──┼─────────┼──────┼───┼─────────┤
│49  │三級毒品愷他命1包 │毛重998公克 │林昭延│                  │
├──┼─────────┼──────┼───┼─────────┤
│50  │三級毒品愷他命1包 │毛重1002公克│林昭延│                  │
├──┼─────────┼──────┼───┼─────────┤
│51  │三級毒品愷他命1包 │毛重999公克 │林昭延│                  │
├──┼─────────┼──────┼───┼─────────┤
│52  │三級毒品愷他命1包 │毛重1013公克│林昭延│                  │
├──┼─────────┼──────┼───┼─────────┤
│53  │三級毒品愷他命1包 │毛重1000公克│林昭延│                  │
├──┼─────────┼──────┼───┼─────────┤
│54  │三級毒品愷他命1包 │毛重1016公克│林昭延│                  │
├──┼─────────┼──────┼───┼─────────┤
│55  │三級毒品愷他命1包 │毛重1007公克│林昭延│                  │
├──┼─────────┼──────┼───┼─────────┤
│56  │三級毒品愷他命1包 │毛重1006公克│林昭延│                  │
├──┼─────────┼──────┼───┼─────────┤
│57  │三級毒品愷他命1包 │毛重1007公克│林昭延│                  │
├──┼─────────┼──────┼───┼─────────┤
│58  │三級毒品愷他命1包 │毛重1007公克│林昭延│                  │
├──┼─────────┼──────┼───┼─────────┤
│59  │三級毒品愷他命1包 │毛重1007公克│林昭延│                  │
├──┼─────────┼──────┼───┼─────────┤
│60  │三級毒品愷他命1包 │毛重1008公克│林昭延│                  │
├──┼─────────┼──────┼───┼─────────┤
│61  │三級毒品愷他命1包 │毛重1006公克│林昭延│                  │
├──┼─────────┼──────┼───┼─────────┤
│62  │三級毒品愷他命1包 │毛重1007公克│林昭延│                  │
├──┼─────────┼──────┼───┼─────────┤
│63  │三級毒品愷他命1包 │毛重1007公克│林昭延│                  │
├──┼─────────┼──────┼───┼─────────┤
│64  │三級毒品愷他命1包 │毛重997公克 │林昭延│                  │
├──┼─────────┼──────┼───┼─────────┤
│65  │三級毒品愷他命1包 │毛重1016公克│林昭延│                  │
├──┼─────────┼──────┼───┼─────────┤
│66  │三級毒品愷他命1包 │毛重1015公克│林昭延│                  │
├──┼─────────┼──────┼───┼─────────┤
│67  │三級毒品愷他命1包 │毛重1016公克│林昭延│                  │
├──┼─────────┼──────┼───┼─────────┤
│68  │三級毒品愷他命1包 │毛重1010公克│林昭延│                  │
├──┼─────────┼──────┼───┼─────────┤
│69  │三級毒品愷他命1包 │毛重1013公克│林昭延│                  │
├──┼─────────┼──────┼───┼─────────┤
│70  │三級毒品愷他命1包 │毛重1014公克│林昭延│                  │
├──┼─────────┼──────┼───┼─────────┤
│71  │三級毒品愷他命1包 │毛重998公克 │林昭延│                  │
├──┼─────────┼──────┼───┼─────────┤
│72  │三級毒品愷他命1包 │毛重1014公克│林昭延│                  │
├──┼─────────┼──────┼───┼─────────┤
│73  │三級毒品愷他命1包 │毛重997公克 │林昭延│                  │
├──┼─────────┼──────┼───┼─────────┤
│74  │三級毒品愷他命1包 │毛重997公克 │林昭延│                  │
├──┼─────────┼──────┼───┼─────────┤
│75  │三級毒品愷他命1包 │毛重1006公克│林昭延│                  │
├──┼─────────┼──────┼───┼─────────┤
│76  │三級毒品愷他命1包 │毛重1005公克│林昭延│                  │
├──┼─────────┼──────┼───┼─────────┤
│77  │三級毒品愷他命1包 │毛重996公克 │林昭延│                  │
├──┼─────────┼──────┼───┼─────────┤
│78  │三級毒品愷他命1包 │毛重997公克 │林昭延│                  │
├──┼─────────┼──────┼───┼─────────┤
│79  │三級毒品愷他命1包 │毛重998公克 │林昭延│                  │
├──┼─────────┼──────┼───┼─────────┤
│80  │三級毒品愷他命1包 │毛重997公克 │林昭延│                  │
├──┼─────────┼──────┼───┼─────────┤
│81  │三級毒品愷他命1包 │毛重997公克 │林昭延│                  │
├──┼─────────┼──────┼───┼─────────┤
│82  │三級毒品愷他命1包 │毛重1013公克│林昭延│                  │
├──┼─────────┼──────┼───┼─────────┤
│83  │三級毒品愷他命1包 │毛重1006公克│林昭延│                  │
├──┼─────────┼──────┼───┼─────────┤
│84  │三級毒品愷他命1包 │毛重998公克 │林昭延│                  │
├──┼─────────┼──────┼───┼─────────┤
│85  │三級毒品愷他命1包 │毛重1001公克│林昭延│                  │
├──┼─────────┼──────┼───┼─────────┤
│86  │三級毒品愷他命1包 │毛重995公克 │林昭延│                  │
└──┴─────────┴──────┴───┴─────────┘
 附表三
┌──┬───────────┬──┬───┬───────┐
│編號│扣押物品名稱          │數量│所有人│備註          │
├──┼───────────┼──┼───┼───────┤
│1   │NOKIA手機 (含SIM卡)   │1支 │黃瑞堂│被告黃瑞堂供稱│
│    │門號：00000000000    │    │      │非供本件犯罪所│
│    │序號：000000000000000 │    │      │用之物。（黃瑞│
│    │                      │    │      │堂背包）      │
├──┼───────────┼──┼───┼───────┤
│2   │NOKIA手機 (含SIM卡)   │1支 │吳淑青│同上。（黃瑞堂│
│    │門號：00000000000    │    │      │背包）        │
│    │序號：000000000000000 │    │      │              │
├──┼───────────┼──┼───┼───────┤
│3   │NOKIA手機 (含SIM卡)   │1支 │吳淑青│同上。（黃瑞堂│
│    │門號：000000000000000│    │      │背包）        │
│    │序號：000000000000000 │    │      │              │
├──┼───────────┼──┼───┼───────┤
│4   │NOKIA手機 (含SIM卡)   │1支 │吳淑青│同上。（黃瑞堂│
│    │門號：00000000000    │    │      │背包）        │
│    │序號：0000000000000000│    │      │              │
├──┼───────────┼──┼───┼───────┤
│5   │NOKIA手機 (含SIM卡)   │1支 │吳淑青│同上。（黃瑞堂│
│    │門號：00000000000    │    │      │背包）        │
│    │序號：000000000000000 │    │      │              │
├──┼───────────┼──┼───┼───────┤
│6   │NOKIA手機 (含SIM卡)   │1支 │吳嘉原│同上。（黃瑞堂│
│    │門號：00000000000    │    │      │背包）        │
│    │序號：00000000000000  │    │      │              │
├──┼───────────┼──┼───┼───────┤
│7   │NOKIA手機 (含SIM卡)   │1支 │吳嘉原│同上。（黃瑞堂│
│    │門號：00000000000    │    │      │背包）        │
│    │序號：000000000000000 │    │      │              │
├──┼───────────┼──┼───┼───────┤
│8   │NOKIA手機 (含SIM卡)   │1支 │吳嘉原│同上。（黃瑞堂│
│    │門號：00000000000    │    │      │背包）        │
│    │序號：000000000000000 │    │      │              │
├──┼───────────┼──┼───┼───────┤
│9   │NOKIA手機 (含SIM卡)   │1支 │吳淑青│同上。（矮桌抽│
│    │門號：00000000000    │    │      │屜）          │
│    │序號：000000000000000 │    │      │              │
├──┼───────────┼──┼───┼───────┤
│10  │NOKIA手機 (含SIM卡)   │1支 │吳淑青│同上。（矮桌抽│
│    │門號：00000000000    │    │      │屜）          │
│    │序號：000000000000000 │    │      │              │
├──┼───────────┼──┼───┼───────┤
│11  │NOKIA手機 (含SIM卡)   │1支 │吳淑青│同上。（矮桌抽│
│    │門號：00000000000    │    │      │屜）          │
│    │序號：000000000000000 │    │      │              │
├──┼───────────┼──┼───┼───────┤
│12  │NOKIA手機 (含SIM卡)   │1支 │吳淑青│同上。（矮桌抽│
│    │門號：00000000000    │    │      │屜）          │
│    │序號：000000000000000 │    │      │              │
├──┼───────────┼──┼───┼───────┤
│13  │NOKIA手機 (含SIM卡)   │1支 │吳淑青│同上。（矮桌抽│
│    │門號：00000000000    │    │      │屜）          │
│    │序號：000000000000000 │    │      │              │
├──┼───────────┼──┼───┼───────┤
│14  │NOKIA手機 (含SIM卡)   │1支 │白秋亮│同上。（矮桌抽│
│    │門號：00000000000    │    │      │屜）          │
│    │序號：000000000000000 │    │      │              │
├──┼───────────┼──┼───┼───────┤
│15  │NOKIA手機 (含SIM卡)   │1支 │吳淑青│同上。（矮桌抽│
│    │門號：00000000000    │    │      │屜）          │
│    │序號：000000000000000 │    │      │              │
├──┼───────────┼──┼───┼───────┤
│16  │NOKIA手機 (無SIM卡)   │1支 │白秋亮│同上。（矮桌抽│
│    │序號：000000000000000 │    │      │屜）          │
├──┼───────────┼──┼───┼───────┤
│17  │黃瑞堂手提袋背包      │1個 │吳淑青│同上。        │
├──┼───────────┼──┼───┼───────┤
│18  │現金（新台幣）        │2250│吳淑青│被告黃瑞堂供稱│
│    │                      │00元│      │非屬本件犯罪所│
│    │                      │    │      │得之物。      │
├──┼───────────┼──┼───┼───────┤
│19  │監視器電腦主機        │1台 │吳淑青│無證據證明供本│
│    │（含螢幕）            │    │      │案犯罪所用或犯│
│    │                      │    │      │罪所得之物。  │
├──┼───────────┼──┼───┼───────┤
│20  │電腦                  │1台 │吳淑青│同上          │
└──┴───────────┴──┴───┴───────┘

司法院資訊處製作；財團法人民間司法改革基金會備份。
